ja: ドアノブ機能: ダミー; 入り口; 通路; プライバシー; その他
pt-BR: Função da maçaneta de porta: Falsa; Entrada; Passagem; Privacidade; Outro
da: Dørgrebsfunktion: Dummy; Entre; Passage; Privatliv; Andet
cs: Funkce dveřní kliky: Maketa; Vstup; Průchod; Soukromí; Jiné
bg-BG: Функция на топката на вратата: Фиктивно; Вход; Преминаване; Уединение; Други
pt-PT: Função da pega da porta: Falsa; Porta; Passagem; Privacidade; Outro
hu: Ajtófogantyú funkciója: Dísz; Bejárat; Átjáró; Magánszféra; Egyéb
it: Funzione della maniglia della porta: Passaggio; Ingresso; Varco; Privacy; Altro
sl-SI: Funkcija ročaja na vratih: Ročaj; Vstop; Brez zaklepanja; Z zaklepanjem; Drugo
nl: Deurknopfunctie: Dummy; Entree; Passage; Privacy; Andere
tr: Kapı Tokmağı İşlevi: Süs; Giriş; Geçiş; Mahremiyet; Diğer
ro-RO: Funcție mâner ușă: Decorativ; Intrare; Ușă interioară, fără închidere; Cu închidere pe interior; Altele
fr: Fonction de poignée de porte: Factice; Entrée; Passage; Confidentialité; Autre
fi: Ovennupin toiminto: Feikki; Sisäänkäynti; Kulkutie; Yksityisyys; Muu
nb: Dørknappfunksjon: Modell; Inngang; Passasje; Personvern; Annet
vi: Chức năng núm cửa: Giả; Lối vào; Lối qua; Riêng tư; Khác
pl: Funkcja gałki drzwi: Manekin; Wpis; Pasaż; Prywatność; Inne
sv: Dörrvredsfunktion: Dummy; Entré; Passage; Integritet; Övrigt
de: Türknauffunktion: Attrappe; Eingang; Durchgang; Privatsphäre; Sonstiges
lt-LT: Durų rankenos funkcija: Apvali; Įėjimas; Koridorius; Privatumas; Kita
es: Función de perilla de puerta: Maniquí; Entrada; Paso; Privacidad; Otros
th: ฟังก์ชันลูกบิดประตู: ลูกบิดประตูหลอก; บริเวณทางเข้า; ลูกบิดประตูทางผ่าน; ลูกบิดประตูล็อคจากด้านใน; อื่นๆ
sk-SK: Funkcia kľučky dverí: Guľa; Vstup; Priechod; Súkromie; Iné
zh-TW: 門把功能: 模擬; 入口; 通道; 隱私; 其他
en: Door knob function: Dummy; Entry; Passage; Privacy; Other
hr-HR: Funkcija kvake za vrata: Ukrasna; Ulaz; Prolaz; Privatnost; Ostalo
zh-CN: 门把手功能: 假门把手; 入口; 通道门把手; 隐私门把手; 其他
ru: Назначение дверной ручки: Обманка; Вход; Проход; Приватность; Другой
el: Λειτουργία πόμολου πόρτας: Διακοσμητικό; Είσοδος; Πέρασμα; Ιδιωτικότητα; Άλλο
ko: 문 손잡이 기능: 더미; 엔트리; 패시지; 프라이버시; 기타